---
title: "IMDb filmovi"
output: html_document
date: "2024-12-16"
---

```{r setup, include=FALSE}
knitr::opts_chunk$set(echo = TRUE)
```

Import paketa ako nisu instalirani.

```{r}
if (!require("tinytex", character.only = TRUE)) {
  # If not installed, install the package
  install.packages("tinytex")
  
}
if (!require("gt", character.only = TRUE)) {
  # If not installed, install the package
  install.packages("gt")
  
} 
if (!require("dplyr", character.only = TRUE)) {
  # If not installed, install the package
  install.packages("dplyr")
  
} 

if (!require("nortest", character.only = TRUE)) {
  # If not installed, install the package
  install.packages("nortest")
  
} 

if (!require("rstatix", character.only = TRUE)) {
  # If not installed, install the package
  install.packages("rstatix")
  
} 

if (!require("ggpubr", character.only = TRUE)) {
  # If not installed, install the package
  install.packages("ggpubr")
  
} 

if (!require("caret", character.only = TRUE)) {
  # If not installed, install the package
  install.packages("caret")
  
} 
if (!require("gplots", character.only = TRUE)) {
  # If not installed, install the package
  install.packages("gplots")
  
} 
if (!require("ROCR", character.only = TRUE)) {
  # If not installed, install the package
  install.packages("ROCR")
  
} 
if (!require("ggplot2", character.only = TRUE)) {
  # If not installed, install the package
  install.packages("ggplot2")
  
} 

if (!require("fastDummies", character.only = TRUE)) {
  # If not installed, install the package
  install.packages("fastDummies")
  
}


library(fastDummies)
library(gt)
library(ROCR)
library(gplots)
library(dplyr)
library(car)
library(nortest)
library(rstatix)
library(ggpubr)
library(caret)
library(ggplot2)
```

```{r}
data <- read.csv("movie_IMDB.csv")
head(data)
```

# Zadatak 1.

## Postoji li razlika u zaradi filmova namijenjenih za opcu publiku (PG) i filmova namijenjenih za osobe odredene dobi (R)?

Zarade filmova u nasem datasetu su brojcane vrijednosti atributa gross. Izdvojit cemo PG filmove i R filmove u zasebne skupove podataka. 

```{r}
pg_movies <- subset(data, content_rating == "PG")
r_movies <- subset(data, content_rating == "R")
```

Prvo cemo ukloniti nedostajuce vrijednosti (NA). 

```{r}
pg_movies <- na.omit(pg_movies)
r_movies <- na.omit(r_movies)
```

Sljedeci korak je provjera normalnosti podataka i homogenosti varijance. To su pretpostavke t-testa koji cemo na kraju koristiti kako bi odgovorili na pocetno pitanje.
Normalnost podataka provjerit cemo koristeci ????Kolmogorov-Smirnovljev test????. Prije ispitivanja pretpostavki testa jos cemo pogledati neke grafove da vidimo s kakvim podacima radimo. 
Iz nekih grafova cemo moci potvrditi jesu li podaci normalno distribuirani, iz drugih cemo pak vidjeti kakav je medijan i ima li strsecih vrijednosti. 

```{r}
# QQ Plots
qqnorm(pg_movies$gross, main = "Q-Q Plot of Gross Revenue for PG Movies")
qqline(pg_movies$gross, col = "red")

qqnorm(r_movies$gross, main = "Q-Q Plot of Gross Revenue for R Movies")
qqline(r_movies$gross, col = "red")

# Histograms
hist(pg_movies$gross, main = "PG Movies Gross", xlab = "Gross", breaks = 20)
hist(r_movies$gross, main = "R Movies Gross", xlab = "Gross", breaks = 20)
```
Osim vizualnog nacina, normalnost mozemo provjeriti i koristeci Kolmogorov–Smirnovljev test.

```{r}
#ks ne funkcionira za vrijednosti koje se ponavljaju? 
ks.test(pg_movies$gross, "pnorm", mean = mean(pg_movies$gross, na.rm = TRUE), 
        sd = sd(pg_movies$gross, na.rm = TRUE))

ks.test(r_movies$gross, "pnorm", mean = mean(r_movies$gross, na.rm = TRUE), 
        sd = sd(r_movies$gross, na.rm = TRUE))

shapiro.test(pg_movies$gross)
shapiro.test(r_movies$gross)
```
Shapiro-Wilk test ne potvrduje normalnost. Iz histograma je vidljivo da su distribucije nagnute desno, pa cemo probati logaritmirat podatke te ponoviti grafove
i testove normalnosti.

```{r}
pg_movies$log_gross <- log(pg_movies$gross + 1)
r_movies$log_gross <- log(r_movies$gross + 1)

qqnorm(pg_movies$log_gross)
qqline(pg_movies$log_gross, col = "red")

qqnorm(r_movies$log_gross)
qqline(r_movies$log_gross, col = "red")

hist(pg_movies$log_gross, main = "Log Gross for PG Movies", breaks = 20)
hist(r_movies$log_gross, main = "Log Gross for R Movies", breaks = 20)
```

```{r}
shapiro.test(pg_movies$log_gross)
shapiro.test(r_movies$log_gross)
```
Testovi ponovno ne potvrduju normalnost iako su se vrijednosti popravile. Probat cemo iz dataseta izbaciti strsece podatke.

```{r}
remove_outliers <- function(data, column) {
  Q1 <- quantile(data[[column]], 0.25, na.rm = TRUE)
  Q3 <- quantile(data[[column]], 0.75, na.rm = TRUE)
  IQR <- Q3 - Q1
  
  lower_bound <- Q1 - 1.5 * IQR
  upper_bound <- Q3 + 1.5 * IQR
  
  data[data[[column]] >= lower_bound & data[[column]] <= upper_bound, ]
}

pg_movies_clean <- remove_outliers(pg_movies, "gross")

r_movies_clean <- remove_outliers(r_movies, "gross")
```

```{r}
pg_movies_clean$log_gross <- log(pg_movies_clean$gross + 1)
r_movies_clean$log_gross <- log(r_movies_clean$gross + 1)

qqnorm(pg_movies_clean$log_gross)
qqline(pg_movies_clean$log_gross, col = "red")

qqnorm(r_movies_clean$log_gross)
qqline(r_movies_clean$log_gross, col = "red")

hist(pg_movies_clean$log_gross, main = "Log Gross for PG Movies", breaks = 20)
hist(r_movies_clean$log_gross, main = "Log Gross for R Movies", breaks = 20)
```

```{r}
shapiro.test(pg_movies$log_gross)
shapiro.test(r_movies$log_gross)
```
Log_gross bolje izgleda kad ne izbacujemo strsece vrijednosti, a i za pretpostaviti je da strsece vrijednosti(koje predstavljaju filmove koji su premasili sva ocekivanja)
imaju velik utjecaj na nase pitanje stoga ih necemo izbacivati. Testove cemo napraviti nad podacima koji sadrze strsece vrijednosti. 

Pod pretpostavkom normalnosti, napravit cemo test homogenosti varijance koristeci Bartlettov test.

```{r}
#zelimo raditi test homogenosti varijance samo nad PG i R rated filmovima
data2 <- rbind(r_movies, pg_movies)
pg_r_movies <- data2[data2$content_rating %in% c("PG", "R"), ]

bartlett_result <- bartlett.test(log_gross ~ content_rating, data = pg_r_movies)
bartlett_result
```
Rezultat Bartlettovog testa nam govori da mozemo odbaciti H0 u korist H1, odnosno grupe nemaju homogenu varijancu. 

Svejedno cemo nastaviti s t-testom.

```{r}
t_test_result <- t.test(pg_movies$log_gross, r_movies$log_gross)
t_test_result
```
Rezultati t-testa daju zakljuciti da mozemo odbaciti H0 u korist H1, odnosno postoji razlika izmedu zarada PG i R rated filmova. 

Mozemo jos provjeriti i koja zarada je veca.

```{r}
t_test_result <- t.test(pg_movies$log_gross, r_movies$log_gross, alternative = "greater")
t_test_result
```
PG rated filmovi imaju vecu zaradu od R rated filmova(interval povjerenja je pozitivan i neogranicen). 

# Zadatak 2.

## Postoji li razlika u budzetima filmova s obzirom na njihov zanr?

```{r}

```

# Zadatak 3.

## Mozemo li temeljem danih varijabli predvidjeti IMDB ocjenu nekog filma?

```{r}
movies <- na.omit(data) #mozda uzet samo stupce koje cu promatrat za lin. reg. jer inace izgubimo 1200 od 5000 redaka
names(movies)
#language, country, duration, genres, budget, gross ~ imdb_rating
```

# Zadatak 4.

## Razlikuju li se IMDB ocjene filmova s obzirom na vrijeme premijere filma?

```{r}

```

